【裁判字號】    98,易,2354
【裁判日期】    981029
【裁判案由】    恐嚇
【裁判全文】
臺灣臺北地方法院刑事判決              98年度易字第2354號
公  訴  人  臺灣臺北地方法院檢察署檢察官
被      告  丙○○
選任辯護人  鐘耀盛律師
上列被告因恐嚇案件，經檢察官提起公訴（98年度偵續字第443
號），本院判決如下：
    主  文
丙○○以加害生命、身體之事，恐嚇他人致生危害於安全，處有
期徒刑參月，如易科罰金，以新臺幣壹仟元折算壹日。
    事  實
一、丙○○與李新樹係朋友關係，李新偉則為李新樹之弟。李新
    樹因認甲○○與其弟媳蔡秋玉不當交往，乃委請丙○○與其
    共同夥同友人2人，於民國97年11月6日下午2時許，一同前
    往甲○○任職、址設臺北市中正區○○○路○段50號1樓之慶
    豐銀行南門分行，一行人進入銀行大廳找甲○○，嗣由丙○
    ○獨自在營業大廳等候甲○○步出地下室，丙○○告知甲○
    ○不要破壞人家家庭，甲○○則否認有何不當交往之情，丙
    ○○於離去前，竟基於恐嚇之犯意，向甲○○恫稱：「不要
    再與李新偉之太太有任何往來，不會在公司動你，如果要動
    會在外面，出門要小心點」（台語）等語，以加害他人生命
    、身體之危害通知甲○○，致甲○○心生畏懼，而危害於其
    安全。
二、案經甲○○訴由臺北市政府警察局中正第二分局報告臺灣臺
    北地方法院檢察署檢察官偵查起訴。
    理  由
一、訊據被告對其受李新樹委託，而於97年11月6日前往告訴人
    甲○○上開任職地點，要求告訴人不得騷擾人家家庭等情固
    供承屬實，惟矢口否認有恐嚇之犯行，辯稱：其從頭到尾對
    告訴人都很客氣，從未惡言相向云云。惟查上開事實迭據證
    人即告訴人甲○○於偵查中指述綦詳（見臺灣臺北地方法院
    檢察署98年度偵字第7441號卷第31頁），並經證人乙○○即
    慶豐銀行南門分行當時之保全人員結證屬實（見本院98年10
    月15日審判筆錄第7頁），復有慶豐銀行南門分行97年11月6
    日監視器翻拍畫面4張附卷可稽（見臺灣臺北地方法院檢察
    署98年度偵續字第443號卷第17頁至第20頁），此情已足認
    定。至被告所辯從未對告訴人惡言相向乙節，核與證人乙○
    ○證述：被告於離開時面向銀行裡面對著告訴人講說「你給
    我小心一點」等語不合，且被告既受李新樹所託處理告訴人
    與李新樹弟媳不當交往一事，並與李新樹夥同友人2人，一
    行人於告訴人上班時間進入銀行大廳找告訴人，顯係藉勢向
    告訴人施壓，其所辯對告訴人從未惡言相向之情形，衡與常
    情有違，被告所辯不足採信。從而，本件事證明確，被告犯
    行堪予認定。
二、被告於告訴人上班時間在上班處所向告訴人恫稱「不會在公
    司動你，如果要動會在外面，出門要小心點」，顯係以加害
    生命、身體之惡害通知告訴人，衡情已足使人心生畏懼，自
    足生危害於告訴人生命、身體之安全。核被告所為，係犯刑
    法第305條之恐嚇危害安全罪。爰審酌被告不思以正當手段
    處理受託之事，竟以危害他人生命、身體之事恫嚇他人，實
    無足取，及其犯罪之動機、目的、手段，生活狀況、智識程
    度、對被害人所生危害，併其犯後態度等一切情狀，量處如
    主文所示之刑，並諭知易科罰金之折算標準。
據上論斷，應依刑事訴訟法第299條第1項前段，刑法第305條、
第41條第1項前段，刑法施行法第1條之1，判決如主文。
本案經檢察官張成業到庭執行職務。
中    華    民    國    98    年    10    月    29    日
                  刑事第十四庭  法  官  賴武志
以上正本證明與原本無異。
如不服本判決應於收受送達後10日內向本院提出上訴書狀，並應
敘述具體理由；其未敘述上訴理由者，應於上訴期間屆滿後20日
內向本院補提理由書（均須按他造當事人之人數附繕）「切勿逕
送上級法院」。
                                書記官  劉麗英
中    華    民    國    98    年    10    月    29    日
附錄本案論罪科刑法條全文：
刑法第305 條
以加害生命、身體、自由、名譽、財產之事，恐嚇他人致生危害
於安全者，處2年以下有期徒刑、拘役或300元以下罰金。


司法院資訊處製作；財團法人民間司法改革基金會備份。
